【裁判字號】    99,重訴,15
【裁判日期】    990713
【裁判案由】    請求返還借款
【裁判全文】
臺灣屏東地方法院民事判決              99年度重訴字第15號
原      告    彰化商業銀行股份有限公司
法定代理人    丙○○
訴訟代理人    乙○○
被      告    北宜塗裝工程有限公司
兼法定代理人  甲○○
被      告    丁○○
上列當事人間請求返還借款事件，本院於民國99年6 月29日言詞
辯論終結，判決如下：
    主       文
被告應連帶給付原告新台幣壹仟貳佰伍拾陸萬陸仟陸佰陸拾肆元
及如附表所示之利息、違約金。
訴訟費用由被告連帶負擔。
    事實及理由
一、本件兩造曾合意以本院為第一審管轄法院，有原告提出之授
    信約定書在卷可憑，依民事訴訟法第24條規定，本院對本件
    為有管轄權之法院。又原告起訴請求被告連帶給付新台幣（
    下同）12,566,664元及其利息、違約金，於訴狀送達後，將
    憑以計算利息及違約金之利率，由固定利率改為機動利率，
    並更動利息及違約金之起算日，核屬擴張或減縮應受判決事
    項之聲明，依民事訴訟法第255 條第1 項第3 款規定，於法
    並無不合，應予准許。其次，被告丁○○經合法通知，未於
    言詞辯論期日到場，核無民事訴訟法第386 條各款所列情形
    ，爰依原告之聲請，由其一造辯論而為判決，合先敘明。
二、原告主張：被告北宜塗裝工程有限公司（以下簡稱北宜公司
    ）於民國98年6 月間，邀同被告甲○○、丁○○為連帶保證
    人，約定被告甲○○、丁○○就被告北宜公司對伊銀行所負
    一切債務以本金3,000 萬元為限額及其利息、遲延利息、違
    約金、損害賠償暨其他從屬於主債務之負擔，願與被告北宜
    公司負連帶清償之責。嗣後被告北宜公司於98年6 月25日向
    伊銀行借款330 萬元（如附表編號1 、2 所示），約定借款
    期間自98年6 月25日起至101 年6 月25日止，按月平均攤還
    本息，並於98年8 月12日向伊銀行借款500 萬元（如附表編
    號3 、4 所示），於98年9 月11日向伊銀行借款200 萬元（
    如附表編號5 、6 所示），於98年10月27日向伊銀行借款20
    0 萬元（如附表編號7 、8 所示），於98年11月18日向伊銀
    行借款100 萬元（如附表編號9 、10所示），均約定借款期
    間為1 年，按月付息，到期清償本金（如附表編號2 、4 、
    6 、8 、10所示部分均經中小企業保證基金保證）。又上開
    借款經約定按伊銀行基準利率加週年百分之1.9 計算利息，
    並隨伊銀行基準利率機動調整（99年2 月9 日基準利率為週
    年百分之2.59，同年3 月15日調整為週年百分之2.60），被
    告北宜公司任何一宗債務未依約清償或攤還本金時，即喪失
    期限利益，債務視為全部到期，除按約定利率支付遲延利息
    外，其逾期在6 個月以內部分按約定利率百分之10，超過6
    個月部分按約定利率百分之20，加計違約金。詎被告北宜公
    司自99年3 月起即未依約清償，其債務已視為全部到期，尚
    欠伊銀行本金12,566,664元及如附表所示之利息、違約金未
    為清償，則伊銀行自得依消費借貸及連帶保證之法律關係，
    請求被告如數連帶給付等情，並聲明：如主文所示。
三、被告丁○○未於言詞辯論期日到場，亦未提出書狀作何聲明
    或陳述。被告北宜公司、甲○○則以：渠等對原告主張借款
    未還之事實及金額不爭執，惟渠等目前並無資力清償等語，
    資為抗辯，並聲明：原告之訴駁回。
四、本件原告主張之事實，業據其提出保證書1 紙、授信約定書
    3 件、借據1 紙、本票4 紙、存摺存款帳號資料及交易明細
    查詢1 件、利率查詢1 紙及放款帳戶資料查詢明細10紙為證
    ，並為被告北宜公司、甲○○所不爭執，且被告丁○○對於
    原告主張之事實，已於相當時期受合法之通知，而於言詞辯
    論期日不到場，亦未提出準備書狀爭執，依民事訴訟法第28
    0 條第3 項前段準用同條第1 項前段規定，應視同自認，則
    原告主張之事實，自堪信為實在。從而，原告依消費借貸及
    連帶保證之法律關係，請求被告連帶給付12,566,664元及如
    附表所示之利息、違約金，即為有理由，應予准許。
五、據上論結，本件原告之訴為有理由，依民事訴訟法第385 條
    第1 項前段、第85條第2 項，判決如主文。
中    華    民    國    99    年    7     月    13    日
                    民事第一庭    法  官  春生
正本係照原本作成。
如不服本判決，應於收受送達後20日內向本院提出上訴書狀，其
未表明上訴理由者，應於提出上訴後20日內向本院補提理由書狀
（均須按他造當事人之人數附繕本）。
中    華    民    國    99    年    7     月    13    日
                                  書記官  蘇雅慧
附表：
┌──┬─────┬──────────┬──────────┬──────┐
│編號│本     金 │ 利             息  │ 違      約      金 │ 備      考 │
│    │          │                    │                    │            │
├──┼─────┼──────────┼──────────┼──────┤
│  1 │256,664元 │自99年2 月25日起至清│自99年3 月26日起至清│借款金額33萬│
│    │          │償日止，按週年利率百│償日止，逾期在6 個月│元，借款期間│
│    │          │分之4.49計算之利息（│以內部分按左列利率百│自98年6 月25│
│    │          │利率按原告基準利率加│分之10，超過6 個月部│日起至101 年│
│    │          │週年百分之1.9 機動調│分按左列利率百分之20│6 月25日止。│
│    │          │整）。              │計算之違約金。      │            │
├──┼─────┼──────────┼──────────┼──────┤
│  2 │  231萬元 │自99年2 月25日起至清│自99年3 月26日起至清│借款金額297 │
│    │          │償日止，按週年利率百│償日止，逾期在6 個月│萬元，借款期│
│    │          │分之4.49計算之利息（│以內部分按左列利率百│間自98年6 月│
│    │          │利率按原告基準利率加│分之10，超過6 個月部│25日起至10 1│
│    │          │週年百分之1.9 機動調│分按左列利率百分之20│年6 月25日止│
│    │          │整）。              │計算之違約金。      │。          │
├──┼─────┼──────────┼──────────┼──────┤
│  3 │  200萬元 │自99年2 月12日起至清│自99年3 月13日起至清│借款金額200 │
│    │          │償日止，按週年利率百│償日止，逾期在6 個月│萬元，借款期│
│    │          │分之4.49計算之利息（│以內部分按左列利率百│間自98年8 月│
│    │          │利率按原告基準利率加│分之10，超過6 個月部│12日起至99年│
│    │          │週年百分之1.9 機動調│分按左列利率百分之20│8月12日止。 │
│    │          │整）。              │計算之違約金。      │            │
├──┼─────┼──────────┼──────────┼──────┤
│  4 │  300萬元 │自99年2 月12日起至清│自99年3 月13日起至清│借款金額300 │
│    │          │償日止，按週年利率百│償日止，逾期在6 個月│萬元，借款期│
│    │          │分之4.49計算之利息（│以內部分按左列利率百│間自98年8 月│
│    │          │利率按原告基準利率加│分之10，超過6 個月部│12日起至99年│
│    │          │週年百分之1.9 機動調│分按左列利率百分之20│8 月12日止。│
│    │          │整）。              │計算之違約金。      │            │
├──┼─────┼──────────┼──────────┼──────┤
│  5 │   80萬元 │自99年3 月11日起至清│自99年4 月12日起至清│借款金額80萬│
│    │          │償日止，按週年利率百│償日止，逾期在6 個月│元，借款期間│
│    │          │分之4.49計算之利息（│以內部分按左列利率百│自98年9 月11│
│    │          │利率按原告基準利率加│分之10，超過6 個月部│日起至99年9 │
│    │          │週年百分之1.9 機動調│分按左列利率百分之20│月11日止。  │
│    │          │整）。              │計算之違約金。      │            │
├──┼─────┼──────────┼──────────┼──────┤
│  6 │  120萬元 │自99年2 月11日起至清│自99年3 月12日起至清│借款金額120 │
│    │          │償日止，按週年利率百│償日止，逾期在6 個月│萬元，借款期│
│    │          │分之4.49計算之利息（│以內部分按左列利率百│間自98年9 月│
│    │          │利率按原告基準利率加│分之10，超過6 個月部│11日起至99年│
│    │          │週年百分之1.9 機動調│分按左列利率百分之20│9 月11日止。│
│    │          │整）。              │計算之違約金。      │            │
├──┼─────┼──────────┼──────────┼──────┤
│  7 │   80萬元 │自99年2 月27日起至清│自99年3 月28日起至清│借款金額80萬│
│    │          │償日止，按週年利率百│償日止，逾期在6 個月│元，借款期間│
│    │          │分之4.49計算之利息（│以內部分按左列利率百│自98年10月27│
│    │          │利率按原告基準利率加│分之10，超過6 個月部│日起至99年10│
│    │          │週年百分之1.9 機動調│分按左列利率百分之20│月27日止。  │
│    │          │整）。              │計算之違約金。      │            │
├──┼─────┼──────────┼──────────┼──────┤
│  8 │  120萬元 │自99年2 月27日起至清│自99年3 月28日起至清│借款金額120 │
│    │          │償日止，按週年利率百│償日止，逾期在6 個月│萬元，借款期│
│    │          │分之4.49計算之利息（│以內部分按左列利率百│間自98年10月│
│    │          │利率按原告基準利率加│分之10，超過6 個月部│27日起至99年│
│    │          │週年百分之1.9 機動調│分按左列利率百分之20│10月27日止。│
│    │          │整）。              │計算之違約金。      │            │
├──┼─────┼──────────┼──────────┼──────┤
│  9 │   40萬元 │自99年3 月18日起至清│自99年4 月19日起至清│借款金額40萬│
│    │          │償日止，按週年利率百│償日止，逾期在6 個月│元，借款期間│
│    │          │分之4.50計算之利息（│以內部分按左列利率百│自98年11月18│
│    │          │利率按原告基準利率加│分之10，超過6 個月部│日起至99年11│
│    │          │週年百分之1.9 機動調│分按左列利率百分之20│月18日止。  │
│    │          │整）。              │計算之違約金。      │            │
├──┼─────┼──────────┼──────────┼──────┤
│ 10 │   60萬元 │自99年2 月18日起至清│自99年3 月19日起至清│借款金額60萬│
│    │          │償日止，按週年利率百│償日止，逾期在6 個月│元，借款期間│
│    │          │分之4.49計算之利息（│以內部分按左列利率百│自98年11月18│
│    │          │利率按原告基準利率加│分之10，超過6 個月部│日起至99年11│
│    │          │週年百分之1.9 機動調│分按左列利率百分之20│月18日止。  │
│    │          │整）。              │計算之違約金。      │            │
└──┴─────┴──────────┴──────────┴──────┘

司法院資訊處製作；財團法人民間司法改革基金會備份。
